# 合作经营项目的处理

提问人：runma2008 时间：2015-09-16 13:03:48
1 、企业与个人合作经营一个项目（与比较普遍的现像是挂靠很相似），如物流企业与司机合作，司机出首付，司子登记在公司名下，公司给业务，业务收入扣除油费过路费后，一部分还车辆按揭，一部分为司机生活费，公司得到少部分的利润，油费过路费及折旧等司机生活费等作为成本，合作期即车辆按揭期满后，车子过户给司机。问题 1 ：这种情况下公司对车辆权属是否完整？问题 2 ：
公司算不算虚增收入和成本费用？问题 3 ：需要怎么披露？ 2 、公司与其他法人合作经营项目，公司占45%，其他法人55%，公司负责日常管理，其他法人提供业务，对利润和净资产按比例分配，收入成本账务怎么处理？其他法人初始投入怎么处理？怎么披露？
谢谢！

回答人：chenyiwei
对这类问题的会计处理，首先应当通过对合同条款和其他相关的具有法律效力的文件的分析，判断公司能否主导和控制该合作经营项目，或者对其是否具有共同控制或重大影响（需考虑的因素包括但不限于重大事项决策机制、收益分配和亏损分担机制等）。据此确定会计处理方案。 对于具有控制权的项目，应将其全部资产、负债和损益纳入本企业的报表。归属于其他合作方的权益和损益视情况列作权益（其他合作方权益，类似于合并报表中的少数股东权益）或负债。 对于具有共同控制权的项目，按合营安排准则的相关规定处理。 对于具有重大影响的项目，一般可将本企业对该项目的投入及在其权益中所占的份额列报为一项“其他非流动资产”，采用权益法核算。

提问人：runma2008 时间：2015-09-17 09:06:28
感谢版主回复。 2 、公司与其他法人合作经营项目，公司占45%，其他法人55%，公司负责日常管理，其他法人提供业务，对利润和净资产按比例分配，收入成本账务怎么处理？其他法人初始投入怎么处理？怎么披露？ 这个应该是共同控制， 对于具有共同控制权的项目，按合营安排准则的相关规定处理。 请教一下，按合营按排应该怎么处理？

回答人：chenyiwei
合营安排的会计处理在很大程度上取决于合同的具体约定。建议先看看合营安排准则的正文、应用指南和其他相关资料，再来更深入的讨论。